【裁判字號】    99,易,53
【裁判日期】    990430
【裁判案由】    竊盜
【裁判全文】
臺灣花蓮地方法院刑事判決                99年度易字第53號
公  訴  人  臺灣花蓮地方法院檢察署檢察官
被      告  乙○○
上列被告因竊盜案件，經檢察官提起公訴（99年度偵字第 242號
、第629號），本院判決如下：
    主  文
乙○○犯毀壞安全設備竊盜罪，處有期徒刑壹年；又犯竊盜罪，
處有期徒刑肆月。應執行有期徒刑壹年貳月。
    事  實
一、乙○○前於民國92年間因強盜及妨害兵役等案件，經本院分
    別判處有期徒刑7年2月、3 月確定，經減刑後定應執行有期
    徒刑7年2月15日，99年2月15日縮刑期滿，嗣於97年4月29日
    因縮短刑期假釋出監。詎其於假釋期間內不知悔改，於98年
    8月23日17 時許，見甲○○所有門牌號碼花蓮縣花蓮市○○
    路○段288巷1 號房屋（下稱系爭房屋）目前無人居住，竟意
    圖為自己不法之所有，持自備鑰匙1 支開啟該房屋大門進入
    屋內後，見2 樓其中一間房間門以喇叭鎖鎖住，即持不明之
    器具將該屬於安全設備之喇叭鎖敲壞（毀損部分未據告訴）
    ，進入該房間內，其於屋內搜尋欲竊之物品後，打電話給不
    知情之中古物品回收商林桓洲，佯稱其所有系爭房屋要裝修
    ，房屋內之家電、家俱均要變賣，請林桓洲到場估價，林桓
    洲不疑有他，到系爭房屋內之家電、家俱估價後，以新臺幣
    （下同）12500 元之價格向乙○○購得甲○○所有之冷氣機
    之內外機各3台、冷氣機腳架3組、電熱水器2台、電視機1台
    、椅子6 張、圓桌3個（含玻璃2片）、床墊1個、蚊帳1頂、
    狗籠1 個、吹風機2組、洗衣機1台、冰箱1台、飲水機1台、
    檯燈1 個等物，而以前開方式竊得甲○○所有之上開財物，
    嗣甲○○發現遭竊後報警處理，經警循線查獲，始偵悉上情
    。
二、乙○○又意圖為自己不法之所有，於98年8月27日4、5 時許
    ，至丙○○所有位於花蓮縣花蓮市國民23之2 號之資源回收
    場，見丙○○所有車牌號碼JA-3749 號自小貨車停放該處且
    之鑰匙未拔下，竟徒手竊取該自小貨車及車上重約148 公斤
    之白鐵1 批，得手後，將該白鐵載至段哲政所經營位於花蓮
    縣吉安鄉○○路○ 段永吉橋下之鈺豐資源回收場變賣，得款
    5920元，並將該自小貨車丟棄在鈺豐資源回收場附近。嗣丙○○發覺遭竊後報警處理，經警循線查獲，始偵悉上情。
三、案經被害人甲○○、丙○○分別訴請花蓮縣警察局花蓮分局
    、吉安分局分別報告臺灣花蓮地方法院檢察署檢察官偵查起
    訴。
    理  由
壹、證據能力部分：
一、按傳聞法則之重要理論依據，在於傳聞證據未經當事人之反
    對詰問予以核實，乃予排斥，惟若當事人已放棄對原供述人
    之反對詰問權，於法院審判時表明同意該等傳聞證據可作為
    證據，基於證據資料愈豐富，愈有助於真實發現之理念，並
    貫徹刑事訴訟法修法加重當事人進行主義之精神，確認當事
    人對於證據能力有處分權之制度，傳聞證據經當事人同意作
    為證據，法院認為適當者，亦得為證據。另當事人於調查證
    據時，對於傳聞證據表示「沒有意見」、「對於證據調查無
    意見」，而未於言詞辯論終結前聲明異議，應視為已有將該
    等傳聞證據採為證據之同意，刑事訴訟法第159條之5定有明
    文。經查，被告乙○○於本院準備程序及審理時並未爭執本
    案證據之證據能力，依刑事訴訟法第159條之5第2 項之規定
    ，應視為被告已同意本案相關之傳聞證據均可作為證據。
二、又本案認定事實所引用本件卷證所有之文書證據，檢察官及
    被告並未主張排除前開書證之證據能力，且迄於本院言詞辯
    論終結前均未表示異議，本院審酌前開書證並無刑事訴訟法
    第159條之4規定顯有不可信之情況與不得作為證據之情形，
    是本案認定事實所引用本件卷證所有之文書證據，亦均認為
    有證據能力。
貳、實體部分：
一、訊據被告對於分別於上開時、竊取被害人甲○○、丙○○所
    有財物之事實，均坦承不諱，惟就犯罪事實一部分否認有將
    房間之喇叭鎖敲壞，並辯稱：伊到該屋內就發現喇叭鎖壞了
    ，且伊有鑰匙，根本就不須要將喇叭鎖敲壞云云，經查：
（一）被告分別於上開時、地竊取被害人甲○○、丙○○所有財
      物之事實，業據被告於本院準備程序及審理時均坦承不諱
      ，並經被害人即證人甲○○、丙○○於警、偵訊及本院審
      理時證述明確，核與證人林桓洲、段哲政於警、偵訊時之
      證述大致相符，復有扣押筆錄、扣押物品目錄表、贓物認
      領保管單、代保管條、現場照片、廢棄物資源回收切結書
      等在卷可稽，是被告之自白與事實相符，堪予採信。
（二）至被告辯稱其並未破壞系爭房屋2 樓房間之喇叭鎖云云，
      然系爭房屋2 樓房間內之喇叭鎖確遭損壞之事實，有卷附
      之照片1 張可證，並為被告所不否認，且系爭房屋在此之
      前並未曾遭竊乙節，亦據證人甲○○於本院審理時到庭證
      稱：「（妳家2樓房間的喇叭鎖是如何壞的？ ）本來沒有
      壞，後來遭竊後就壞了，連木門都壞了」「（妳家被竊的
      地方大門有無上鎖？）有」、「（是否知道喇叭鎖何時被
      破壞的？）不知道」、「（妳的房子被偷過幾次？）就這
      一次」等語（見本院卷第51頁至第53頁）無誤，則系爭房
      屋內之財物遭被告行竊前均無竊之紀錄，且1 樓大門又有
      上鎖，一般人若無該大門之鑰匙，自無法隨意進出系爭房
      屋，然2 樓房間門之喇叭鎖係遭被告行竊後而發生毀損之
      情事，又觀以該喇叭鎖遭毀壞之狀況，確係遭以不明器具
      故意破壞所造成，被告亦坦承在證人林桓洲到場估價前，
      曾到2樓房間查看（本院卷第59 頁），並在該房間竊取財
      物，是其辯稱並未破壞該喇叭鎖，實難採信。至於被告雖
      有鑰匙可以開啟系爭大門，然該鑰匙係被告家中大門之鑰
      匙等情，業據被告於本院審理時供陳在卷（見本院卷第59
      頁），該鑰匙既非萬能鑰匙，不一定可以開啟2 樓房間之
      喇叭鎖，則被告辯稱：伊有鑰匙，根本就不須要將喇叭鎖
      敲壞云云，亦不足為採。是本件事證明確，被告之前揭犯
      行洵堪認定，均應依法論科。
二、核被告所為，分別係犯刑法第321條第1項第2 款之毀壞安全
    設備竊盜罪及同法第320條第1項之竊盜罪。被告利用不知情
    之林桓洲及其僱請之某不詳年籍姓名之成年男子遂行犯罪事
    實一所載之竊盜犯行，為間接正犯。又被告所犯前開2 罪之
    犯意各別，時間不同，應予分論併罰。爰審酌被告有多項不
    良前科紀錄，有臺灣高等法院被告前案紀錄表附卷可稽，素
    行不佳，於假釋期間內不知悔改，又再犯本件竊盜罪，以大
    搬家之方式竊取被害人財物之犯罪手段、目的、所竊得之財
    物價值不少，迄未賠償被害人之損失，犯後坦承部分犯行之
    態度，暨其智識程度、生活狀況等一切情狀，分別量處如主
    文所示之刑，並定其應執行之刑，以示儆懲。至公訴人向本
    院具體求刑有期徒刑1年6月、6 月，然被告係闖入無人居住
    之房屋內行竊，尚未對他人之生命、身體造成危害，且已坦
    承部分犯行，應有悔意，本院認量處如主文所示之刑，應已
    足生儆懲之效。
三、被告所有用以竊盜之鑰匙1支並未扣案，且該鑰匙1支業已滅
    失等情，此據被告供陳在卷，又非屬於違禁物，爰不為沒收
    之諭知，併此敘明。
據上論斷，依刑事訴訟法第299條第1項前段，刑法第321條第1項
第2款、第320條第1項、第55條第5款，刑法施行法第1條之1，判
決如主文。
本案經檢察官許建榮到庭執行職務。
中    華    民    國    99    年    4     月    30    日
                  刑事第三庭    法  官  許乃文
以上正本證明與原本無異。
如不服本判決應於收受送達後10日內向本院提出上訴書狀，並應
敘述具體理由。其未敘述上訴理由者，應於上訴期間屆滿後20日
內向本院補提理由書(均須按他造當事人之人數附繕本)「切勿逕
送上級法院」。告訴人或被害人如對於本判決不服者，應具備理
由請求檢察官上訴，其上訴期間之計算係以檢察官收受判決正本
之日期為準。
中    華    民    國    99    年    4     月    30    日
                                書記官
附錄本判決論罪之法律條文：
中華民國刑法第320條
（普通竊盜罪、竊佔罪）
意圖為自己或第三人不法之所有，而竊取他人之動產者，為竊盜
罪，處5  年以下有期徒刑、拘役或 5 百元以下罰金。
意圖為自己或第三人不法之利益，而竊佔他人之不動產者，依前
項之規定處斷。
前二項之未遂犯罰之。
中華民國刑法第321條
（加重竊盜罪）
犯竊盜罪而有左列情形之一者，處 6 月以上、 5 年以下有期徒
刑：
一、於夜間侵入住宅或有人居住之建築物、船艦或隱匿其內而犯
    之者。
二、毀越門扇、牆垣或其他安全設備而犯之者。
三、攜帶兇器而犯之者。
四、結夥三人以上而犯之者。
五、乘火災、水災或其他災害之際而犯之者。
六、在車站或埠頭而犯之者。
前項之未遂犯罰之。

司法院資訊處製作；財團法人民間司法改革基金會備份。
